臺灣雲林地方法院刑事判決　　　　　　　 94年度訴字第359號
公　訴　人　臺灣雲林地方法院檢察署檢察官
被　　　告　甲○○
上列被告因違反毒品危害防制條例案件，經檢察官提起公訴（94
年度毒偵字第845 號）及公訴檢察官當庭擴張犯罪事實，被告於
準備程序進行中就被訴事實為有罪之陳述，由本院合議庭裁定以
簡式審判程序審理，判決如下：
    主  文
甲○○連續施用第一級毒品，累犯，處有期徒刑壹年肆月。
    事  實
一、甲○○前因施用第二級毒品安非他命案件，經觀察、勒戒後
    ，認無繼續施用之傾向，由臺灣雲林地方法院檢察署檢察官
    於民國89年2月15日（起訴書誤載為89年5月28日）以89年度
    毒偵字第144 號為不起訴處分確定。嗣又因施用第一、二級
    毒品案件，經送觀察、勒戒後，認有繼續施用毒品之傾向，
    為本院裁定令入戒治處所施以強制戒治，並由臺灣雲林地方
    法院檢察署檢察官提起公訴，嗣為本院於90年6 月29日以90
    年度訴字第212 號合併判處有期徒刑1年2月確定；上開強制
    戒治部分經送執行，嗣因戒治成效評定為合格，復經本院裁
    定停止戒治，所餘戒治期間付保護管束，於90年11月13日出
    所，惟於保護管束期間，又因施用第一、二級毒品，經本院
    裁定撤銷停止戒治，於91年6 月18日入所續行戒治，於91年
    11月27日執行戒治完畢出所，並接續執行前開有期徒刑1 年
    2月及該次施用第一、二級毒品案件經本院於91年6月12日以
    91年度訴字第118號所合併判處之有期徒刑8月，並於93年3
    月8日因縮短刑期假釋出獄，於同年8月26日縮短刑期假釋期
    滿，其未執行之刑，以已執行論。竟仍不知悔改，未戒除毒
    癮，於前開強制戒治執行完畢後5 年內，又基於施用第一級
    毒品之概括犯意，自94年2 月16日採尿前2、3日之某時（起
    訴書誤載為94年3月30日為警採尿前回溯3日內之某時）起至
    94年9 月10日採尿前2、3日之某時許止，在其雲林縣二崙鄉
    ○○村○○路12號、雲林縣西螺鎮○○○路拓寬工程工地等
    處，以將第一級毒品海洛因摻水置於注射針筒內注射血管之
    方式，連續施用海洛因多次。嗣分別於：(一)94年2 月16日12
    時26分，因係列管毒品人口而經警方通知到場調驗尿液，其
    結果呈「嗎啡陽性」反應；(二)94年9 月10日17時50分許，因
    本案通緝為警於其前開住處緝獲，經警採尿送驗結果，亦呈
    「嗎啡陽性」反應，而查悉上情。
二、案經雲林縣警察局西螺分局報請臺灣雲林地方法院檢察署檢
    察官偵查起訴暨公訴檢察官當庭擴張犯罪事實。
    理  由
一、上開事實，業據被告甲○○於本院審理中坦白承認，並有列
    管毒品人口尿液檢體採集送驗紀錄表、詮昕科技股份有限公
    司濫用藥物尿液檢驗報告、查獲毒品嫌犯尿液送檢真實姓名
    對照表、雲林縣衛生局煙毒尿液檢驗成績書各1 份在卷可稽
    ，堪認被告之自白與事實相符。又被告前因施用第二級毒品
    安非他命案件，經觀察、勒戒後，認無繼續施用之傾向，由
    臺灣雲林地方法院檢察署檢察官於89年2 月15日以89年度毒
    偵字第144 號為不起訴處分確定。嗣又因施用第一、二級毒
    品案件，經送觀察、勒戒後，認有繼續施用毒品之傾向，為
    本院裁定令入戒治處所施以強制戒治，嗣因戒治成效評定為
    合格，復經本院裁定停止戒治，所餘戒治期間付保護管束，
    於90年11月13日出所，惟於保護管束期間，又因施用第一、
    二級毒品，經本院裁定撤銷停止戒治，於91年6 月18日入所
    續行戒治，並於91年11月27日執行戒治完畢出所等情，有台
    灣高等法院被告前案紀錄表1 份在卷可參。本件事證明確，
    被告於前開強制戒治執行完畢後5 年內，再犯本件毒品危害
    防制條例第10條施用第一級毒品之犯行，可以認定。
二、查海洛因屬毒品危害防制條例第2 條第2 項第1 款所列之第
    一級毒品，故核被告所為，係犯毒品危害防制條例第10條第
    1 項之施用第一級毒品罪。被告各次持有毒品進而施用，其
    持有之低度行為應為施用之高度行為所吸收，均不另論罪。
    被告先後多次施用第一級毒品之行為，時間緊接，觸犯構成
    要件相同之罪名，顯係基於概括犯意反覆為之，應依連續犯
    之規定論以一罪，並依法加重其刑。至檢察官雖僅就被告「
    於94年2月16日為警採尿前回溯3日內之某時（起訴書誤載為
    94年3月30日為警採尿前回溯3日內之某時）」施用第一級毒
    品海洛因之犯行起訴，然如前所述，被告「自94年2 月16日
    採尿前2、3日之某時起至94年9 月10日採尿前2、3日之某時
    許止」此段期間內，均有施用第一級毒品海洛因之犯行，故
    除起訴部分外之犯罪事實雖未據檢察官起訴，惟與上開已起
    訴之施用第一級毒品之事實，具有連續犯裁判上一罪之關係
    ，基於審判不可分之原則，應為起訴效力所及，且亦經公訴
    檢察官當庭擴張犯罪事實，本院自應併予審究，附此敘明。
三、又被告前於90年間因施用第一、二級毒品案件，經本院於90
    年6月29日以90年度訴字第212號合併判處有期徒刑1年2月確
    定；又於91年間因施用第一、二級毒品案件，經本院於91年
    6 月12日以91年度訴字第118號合併判處之有期徒刑8月確定
    ，嗣送監接續執行，於93年3月8日因縮短刑期假釋出獄，於
    同年8 月26日縮短刑期假釋期滿，其未執行之刑，以已執行
    論，此有前開臺灣高等法院被告前案紀錄表可按，被告於受
    有期徒刑之執行完畢後，5 年以內再犯本件有期徒刑以上之
    罪，為累犯，應依刑法第47條、第70條之規定，遞加重其刑
    。爰審酌被告前有毒品之前案紀錄，素行不佳；且不思其正
    值盛年，卻長期耽溺於戕身之物，尤以前經觀察、勒戒、強
    制戒治及刑罰處遇後，仍不知戒絕毒品，藉詞受損友誘惑，
    而再犯本件施用毒品之犯行，顯見其對於毒品之依賴性甚高
    ，自我把持、控制之能力亦顯不佳；惟被告犯罪後尚能坦承
    犯行，態度良好，以及其入獄前從事打零工，學歷為國中肄
    業，育有1 名幼子等一切情狀，爰量處如主文所示之刑，以
    資警惕。
四、據上論結，應依刑事訴訟法第273 條之1 第1 項、第299 條
    第1項前段，毒品危害防制條例第10條第1項，刑法第11條前
    段、第56條、第47條，判決如主文。
本案經檢察官乙○○到庭執行職務。
中　　華　　民　　國　　94　　年　　10　　月　　17　　日
                  刑事第五庭    法  官  李明益
以上正本證明與原本無異。
如不服本判決，應於判決收受後10日內，向本院提出上訴狀（須
附繕本）。
                                書記官  李達成
中　　華　　民　　國　　94　　年　　10　　月　　17　　日
附錄法條：毒品危害防制條例第10條第1 項。
毒品危害防制條例第10條
施用第一級毒品者，處 6 月以上 5 年以下有期徒刑。
施用第二級毒品者，處 3 年以下有期徒刑。
